臺灣高等法院臺中分院刑事判決　　　　100年度上訴字第363號
上　訴　人
即　被　告　張德龍
　　　　　　黃品淵
　　　　　　賴志尊
上列上訴人即被告等因妨害風化案件，不服臺灣臺中地方法院99
年度訴字第2794號中華民國99年12月15日第一審判決（起訴案號
：臺灣臺中地方法院檢察署99年度偵字第16288號），提起上訴
，本院判決如下：
    主    文
一原判決撤銷。
二張德龍共同意圖使女子與他人為性交之行為，而媒介以營利，
  累犯，處有期徒刑柒月，扣案如附表所示之物，均沒收。
三黃品淵共同意圖使女子與他人為性交之行為，而媒介以營利，
  累犯，處有期徒刑陸月，如易科罰金，以新臺幣壹仟元折算壹
  日，扣案如附表所示之物，均沒收。
四賴志尊共同意圖使女子與他人為性交之行為，而媒介以營利，
  處有期徒刑伍月，如易科罰金，以新臺幣壹仟元折算壹日，扣
  案如附表所示之物，均沒收。
    犯罪事實
一、張德龍曾2次因妨害風化案件，經臺灣臺中地方法院98年度
    中簡字第1860號、99年度訴字第171號等案分別判處有期徒
    刑4月、6月確定，並分別於民國98年7月27日、99年3月23日
    易科罰金執行完畢。黃品淵前因違反毒品危害防制條例案件
    ，經臺灣南投地方法院96年度投刑簡字第236號案判處有期
    徒刑5月，經減刑為有期徒刑2月15日確定，並於96年10月23
    日易科罰金執行完畢。
二、張德龍自99年7月初某日，以月薪新臺幣（下同）3萬元之代
    價，在臺中市○區○○路227號「夢17視聽KTV」擔任現場負
    責人，並以月薪2萬4000元之代價，分別僱用黃品淵、賴志
    尊擔任該店晚班（下午8點到翌日上午11點）、早班（上午
    11 點到下午8點）之副理後，與黃品淵、賴志尊基於意圖使
    女子與他人為性交之行為而媒介以營利之犯意聯絡，由張德
    龍、黃品淵、賴志尊負責接待男客至包廂，向男客介紹全套
    性交易之消費方式為3小時3700元，並於男客繳交費用後，
    從中抽取1000元以營利（另2700元交予小姐，由小姐再分60
    0元給傳播公司）。
三、男客林佑皇於99年7月初某日，至該店消費，由黃品淵接待
    並介紹全套性交易消費方式，林佑皇於給付3700元後，即與
    黃品淵所媒介之某不詳女子出場完成性交易。99年7月8日晚
    上7時許，男客林佑皇第二度至該店消費，由賴志尊帶至23K
    （A5）包廂後，賴志尊即下班，嗣由交接班之張德龍媒介傳
    播公司小姐陳韙婷（花名莉莉）陪同林佑皇唱歌、喝酒，經
    過約1小時，張德龍即通知林佑皇可以帶陳韙婷出場，林佑
    皇支付3700元予張德龍後，即與陳韙婷搭乘計程車至臺中市
    ○區○○路1段520號「儷金商務旅館」306號房內為全套之
    性交行為，約22時10分許，林佑皇、陳韙婷性交完畢走出房
    間時，隨即為跟監埋伏之員警查獲，員警復於同日22時30分
    許，持原已申請之搜索票至「夢17視聽KTV」搜索，當場查
    獲張德龍（在1樓店內）、黃品淵（在2樓辦公室）、賴志尊
    （在4樓休息），並扣得張德龍向林佑皇收取之如附表編號1
    所示之現金3700元，及張德龍所有如附表編號2-8所示供媒
    介性交易用之臨檢警示燈遙控器1個、本日客人消費記錄單1
    張、櫃臺交接事項記事本1本、客人聯絡簿4本、客人資料5
    張、客人消費記錄4本、打卡單5張。
四、案經臺中市警察局第二分局報請臺灣臺中地方法院檢察署檢
    察官偵查起訴。
    理    由
壹、證據能力部分：
一、按被告以外之人於審判外之陳述，雖不符刑事訴訟法第159
    條之1至之4等四條之規定，而經當事人於審判程序同意作為
    證據，法院審酌該言詞陳述或書面陳述作成時之情況，認為
    適當者，亦得為證據，當事人、代理人或辯護人於法院調查
    證據時，知有刑事訴訟法第159條第1項不得為證據之情形，
    而未於言詞辯論終結前聲明異議者，視為有前項之同意。同
    法第159條之5定有明文。本案證人林佑皇、陳韙婷於警詢時
    之陳述，其性質屬於證人於審判外之陳述，而為傳聞證據，
    且查無符合刑事訴訟法第159條之1至之4等四條之情形，原
    雖無證據能力，然上開供述證據內容，業經本院審理時予以
    提示並告以要旨，且經檢察官及被告三人表示意見，當事人
    已知上述供述證據乃傳聞證據，卻均未表示無證據能力，本
    院審酌上開供述證據作成時，並無人情施壓或干擾，亦無不
    當取供之情形，認為以之作為本案之證據亦屬適當，而有證
    據能力。
二、被告以外之人於偵查中向檢察官所為之陳述，除顯有不可信
    之情況者外，得為證據，刑事訴訟法第159條之1第2項定有
    明文。偵查中對被告以外之人所為之偵查筆錄，或被告以外
    之人向檢察官所提之書面陳述，性質上均屬傳聞證據，惟現
    階段刑事訴訟法規定檢察官代表國家偵查犯罪、實施公訴，
    依法其有訊問被告、證人及鑑定人之權，證人、鑑定人且須
    具結，而實務運作時，檢察官偵查中向被告以外之人所取得
    之陳述，原則上均能遵守法律規定，不致違法取供，其可信
    度極高，是以被告以外之人前於偵查中所為之證述，除反對
    該項供述得具有證據能力之一方，已釋明「顯有不可信之情
    況」之理由，且於審判中已主張詰問該被告以外之人，而未
    獲詰問的機會外，不宜遽指該證人於偵查中之陳述不具證據
    能力。本案證人林佑皇、陳韙婷於偵查中具結所為之證述，
    被告三人並未提及有何顯不可信之情況，自具有證據能力。
三、除法律另有規定外，實施刑事訴訟程序之公務員因違背法定
    程序取得之證據，其有無證據能力之認定，應審酌人權保障
    及公共利益之均衡維護，刑事訴訟法第158條之4定有明文。
    本案所引用之非供述證據，並無證據證明係實施刑事訴訟程
    序之公務員違背法定程序所取得，且經本院於審理中提示並
    告以要旨而為調查時，檢察官及被告三人均未表示無證據能
    力，自應認均具有證據能力。
貳、認定犯罪事實之證據及理由：
    上揭犯罪事實業經被告張德龍、黃品淵、賴志尊於本院審理
    中自白不諱，核與證人林佑皇於警詢（參警卷第19-21頁筆
    錄）、檢察官偵訊（參偵卷第47-50頁筆錄）、原審審理（
    參原審卷第60-62頁筆錄），及證人陳韙婷於警詢（參警卷
    第16-18頁筆錄）、檢察官偵訊（參偵卷第50-51頁筆錄）中
    證述之情節相符。並有「夢17視聽KTV」及「儷金商務旅館
    306號房」之現場圖各1張、照片計8張附卷可稽（參警卷第2
    8-30頁），及扣案之現金3700元、臨檢警示燈遙控器1個、
    本日客人消費記錄單1張、櫃臺交接事項記事本1本、客人聯
    絡簿4本、客人資料5張、客人消費記錄4本、打卡單5張足憑
    。本件事證已臻明確，被告三人之犯行均堪認定。
、論罪科刑部分：
一、核被告張德龍、黃品淵、賴志尊所為，均係犯刑法第231條
    第1項前段之意圖使女子與他人為性交行為而媒介以營利罪
    。又按所謂集合犯，係一種構成要件類型，亦即立法者針
    對特定刑罰規範之構成要件，已預設其本身係持續實行之複
    次行為，具備反覆、延續之行為特徵，將之總括或擬制成一
    個構成要件之「集合犯」行為，此種犯罪，以反覆實行為典
    型、常態之行為方式，具侵害法益之同一性，因刑法評價上
    為構成要件之行為單數，因而僅包括的成立一罪。刑事法若
    干犯罪行為態樣，本質上原具有反覆、延續實行之特徵，立
    法時既予特別歸類，定為犯罪構成要件之行為要素，則行為
    人基於概括之犯意，在密切接近之一定時、地持續實行之複
    次行為，倘依社會通念，於客觀上認為符合一個反覆、延續
    性之行為觀念者，於刑法評價上，即應僅成立一罪，俾免有
    重複評價、刑度超過罪責與不法內涵之疑慮；學理上所稱「
    集合犯」之職業性、營業性或收集性等具有重複特質之犯罪
    均屬之，例如經營、從事業務、收集、販賣、製造、散布等
    行為概念者是（參照最高法院95年度台上字第1079號、96年
    度台上字第3064號判決）。而刑法第231條第1項前段之意圖
    使女子與他人為性交行為而媒介以營利罪，本質上即具有反
    覆性，倘行為人在密切接近之一定時間及空間內反覆媒介女
    子與他人為性交之行為，乃以此營利之營業性犯罪所當然，
    於行為概念上，應認為包括的一罪，於刑法評價上自應僅成
    立集合犯一罪。查被告三人共同在「夢17視聽KTV」營業處
    多次反覆持續媒介女子與不特定男客為全套性交易性交行為
    以牟利，於概念上自應評價為包括的一罪之集合犯，而僅論
    以一罪。被告三人有犯意聯絡及行為分擔，均為共同正犯
    。被告張德龍、黃品淵曾分別犯有如犯罪事實一所載之罪
    ，並受有期徒刑之執行完畢，渠二人於受有期徒刑執行完畢
    後，5年內故意再犯本件有期徒刑以上之罪，均為累犯，依
    刑法第47條第1項規定，均應加重其刑。
二、原審據以論罪科刑，固非無見。惟(甲)按證據資料依其性質可
    分為「供述證據」及「非供述證據」，對於被告以外之人於
    審判外所為之陳述，屬「供述證據」，其有無證據能力，應
    視是否合於刑事訴訟法第159條之1至第159條之5有關傳聞法
    則例外規定決定，另物證係屬「非供述證據」，自無傳聞法
    則規定之適用，祇須合法取得，並於審判期日經合法調查，
    即可容許為證據（參最高法院98年台上字第2368號判決）。
    原審判決於證據能力之說明部分竟引用刑事訴訟法第159條
    之5之規定，記載「其餘本案認定犯罪事實所用之證據（即
    包括供述證據及非供述證據），被告張德龍、黃品淵、賴志
    尊就證據能力均不爭執而同意作為證據……該等證據均具備
    證據能力」，即有未洽，(乙)被告三人於本院審理中均自白犯
    罪，頻表悔意，原審未審酌及此，分別量處張德龍、黃品淵
    、賴志尊有期徒刑8月、7月、6月，稍嫌過重，而有未當。
    被告三人提起上訴均表示認罪並請求從輕量刑，均有理由，
    且原審判決復有前揭(甲)部分可議之處，本院自應將原審判決
    予以撤銷改判。爰審酌被告三人於本院審理中終能坦承犯行
    ，知錯悔悟，態度良好，被告張德龍為高職畢業（參警卷第
    1頁）、被告黃品淵國中畢業（參警卷第8頁）、被告賴志尊
    高中畢業（參警卷第13頁），教育程度均不高，被告三人雖
    為集合犯，但有證據證明者僅媒介同一男客林佑皇性交易兩
    次，情節尚屬輕微，惟被告三人均年輕力壯，竟不思以合法
    途徑營生，卻為本犯行致危害社會風氣及善良風俗，被告張
    德龍擔任現場負責人責任較重，且已有兩次相同前科，竟再
    為本件犯行，足見對其處以得易科罰金之刑，並無法收懲處
    之效等一切情狀，分別量處如主文所示之刑，被告黃品淵、
    賴志尊，並諭知易科罰金之折算標準。扣案如附表編號1所
    示之現金3700元，係被告張德龍所有，因本件犯罪所得之物
    ，附表編號2-8所示之臨檢警示燈遙控器1個、本日客人消費
    記錄單1張、櫃臺交接事項記事本1本、客人聯絡簿4本、客
    人資料5張、客人消費記錄4本、打卡單5張，均係被告張德
    龍所有，供本件犯行所用之物，此經被告張德龍供述明確（
    參偵卷第24頁筆錄），並經本院調查屬實，乃分別依刑法第
    38條第1項第3款、第2款之規定，均併予宣告沒收。
據上論斷，應依刑事訴訟法第369條第1項前段、第364條、第299
條第1項前段，刑法第28條、第231條第1項前段、第47條第1項、
第41條第1項前段、第38條第1項第2款、第3款，刑法施行法第1
條之1第1項、第2項但書，判決如主文。
本案經檢察官徐錫祥到庭執行職務。
中    華    民    國   100    年    3     月    31    日
            刑事第七庭    審判長法  官  林  榮  龍  
                                法  官  王  義  閔
                                法  官  李  秋  娟
以上正本證明與原本無異。
如不服本判決應於收受送達後十日內向本院提出上訴書狀，其未
敘述上訴之理由者，並得於提起上訴後十日內向本院補提理由書（
均須按他造當事人之人數附繕本）「切勿逕送上級法院」。

                                書記官  詹  錫  朋

中    華    民    國   100    年    4     月    1     日







附表：
┌──┬────────────┐
│編號│扣      押       物     │
├──┼────────────┤
│1   │現金新臺幣3700元。      │
├──┼────────────┤
│2   │臨檢警示燈遙控器壹個。  │
├──┼────────────┤
│3   │本日客人消費記錄單壹張。│
├──┼────────────┤
│4   │櫃臺交接事項記事本壹本。│
├──┼────────────┤
│5   │客人聯絡簿肆本。        │
├──┼────────────┤
│6   │客人資料伍張            │
├──┼────────────┤
│7   │客人消費記錄肆本。      │
├──┼────────────┤
│8   │打卡單伍張。            │
└──┴────────────┘

附錄論罪科刑法條：
中華民國刑法第231條（圖利使人為性交或猥褻罪）
意圖使男女與他人為性交或猥褻之行為，而引誘、容留或媒介以
營利者，處5年以下有期徒刑，得併科10萬元以下罰金。
以詐術犯之者，亦同。
公務員包庇他人犯前項之罪者，依前項之規定加重其刑至二分之
一。